# 【全资子公司 - 减资会计处理】

提问人：wx_5ecc96af0121 时间：2021-07-05 21:33:08
版主好，
A集团现有一全资子公司B，注册资本 1000 万，因长期亏损已资不抵债净资产为-1亿；在债权人无异议的情况下，A集团拟对B公司进行逐步减资， 0 对价收回，例如 21 年减资50%， 22 年减资50%，请教：相关净资产亏损，是否可在减资的同时同比例结转当期投资损益？例如 21 年减资50%，则当年结转确认0.5亿的投资收益，该处理是否恰当？谢谢！

回答人：chenyiwei
不论是在该母公司个别报表层面和合并报表层面，还是该被减资子公司的报表中，都不存在“相关净资产亏损，是否可在减资的同时同比例结转当期投资损益”的说法。
其他综合收益中的外币报表折算差额需在丧失对该子公司控制权时才能转入投资收益。仅仅是减资，仍保持控制权的，该部分其他综合收益不能转出。

提问人：wx_5ecc96af0121 时间：2021-07-07 14:37:00
陈版，请教一下：“仅仅是减资，仍保持控制权的，该部分其他综合收益不能转出。”，是否是说保持控制权的情况下，该部分其他综合收益都不能转出？那是否与外折差准则中“部分处置境外经营的，应当按处置的比例计算处置部分的外币财务报表折算差额，并转入处置当期损益”相冲突？
感谢！

回答人：chenyiwei
不应这样理解。能确认损益的就说明已经丧失控制权了。如果不丧失控制权是不能确认损益的。